# 基于销售情况下的特许权使用费收入确认

提问人：wcber 时间：2019-05-20 23:31:06
A 音乐制作公司将某首音乐版权授权给B公司使用 2 年，约定的收费标准为：每年收取 10000 元固定费用及 B 公司销售收入的 1%。由于 A 公司并无任何义务从事该音乐版权的后续活动，合同也未要求 A 人事对该版权有重大影响的活动，可以合理确定该许可属于某一时点的履约义务。
请问： 1 、A公司对 “每年收取该 10000 元固定费用及 B 公司销售收入的1%”在新收入准则下如何确认收入？即每年收取该 10000 元固定费用是一次性按 2 万确认收入吗？B 公司销售收入的 1%是每月分别确认收入吗？
2 、新收入准则 “基于销售或使用情况的特许权使用费” 中规定的 “应当在客户后续销售或使用行为实际发生与企业履行相关约定义务二者孰晚的时点确认收入 “，要不要考虑属于某一时段和某一时点的区别。

回答人：chenyiwei
1 、对固定收费可以在授权开始日一次性确认收入；对浮动收费（B 公司销售收入的 1%）应在后续授权期间根据 B 公司的实际销售收入情况计算确认。
2 、根据新准则第三十七条，由于本案例属于在某一时点履行的履约义务，“企业履行相关约定义务” 已在固定收入确认时履行完毕，故只需考虑 “客户后续销售或使用行为实际发生” 即可。